---
title: "Briefing DV capstone"
author: "`r Sys.info()[7]`"
date: "`r Sys.Date()`"
output: 
 html_document:
   toc: true
   toc_float: true
   highlight: zenburn
   df_print: paged
   theme: flatly
---

```{r setup, include=FALSE}
knitr::opts_chunk$set(echo = TRUE)
```

File ini berisi template untuk mejawab pertanyaan 5W+1H saat briefing Capstone Data Visualization sebagai langkah awal sebelum membuat Dashboard. Silakan Bapak/Ibu mengisi jawaban di bawah. 

File ini tidak akan dinilai namun Bapak/Ibu **WAJIB** men-submit-nya ke dalam classroom pada hari H briefing Capstone Data Visualization.

# What

Tentukan tujuan atau informasi yang ingin ditampilkan dalam dashboard

**Jawab**

Maksud yang ingin dicapai:

Menampilkan variasi plot dari data harapan hidup (seperti life expectancy, bandara tujuan, penerbangan, armada pesawat, dan cuaca) di tiga bandara di New York City, yaitu LaGuardia Airport (LGA), John F. Kennedy International Airport (JFK), dan Newark Liberty International Airport (EWR), pada tahun 2013.

Tujuan yang ingin disampaikan:

1. Menampilkan peta yang menunjukkan data life expectancy tiap negara pada rentang waktu tertentu
2. Menampilkan grafik perbandingan pertumbuhan life expectancy negara-negara tertentu pada rentang waktu tertentu
3. Menampilkan grafik perbandingan pertumbuhan life expectancy semua benua pada rentang waktu tertentu
4. Menampilkan grafik perbandingan life expectancy laki-laki dan perempuan di negara-negara dunia
5. Menampilkan grafik perbandingan median age antara negara-negara tertentu pada rentang waktu tertentu
6. Menampilkan hubungan/korelasi antara median age dengan life expectancy, healthcare expenditure, dan GDP per capita
7. Menampilkan hubungan/korelasi antara life expectancy dengan healthcare expenditure
8. Menampilkan hubungan/korelasi antara life expectancy dengan GDP per capita

# Who

Untuk siapa dashboard ini dibuat? Siapa target pembaca dari dashboard ini?

**Jawab**

Khalayak umum, terutama orang-orang yang aware terhadap air traffic.

# Why

Apakah data yang dibuat relevan atau sesuai dengan tujuan? Mengapa?

**Jawab**

Ya, relevan, karena data yang didapatkan merepresentasikan dan menyediakan poin-poin untuk mencapai maksud dan tujuan.

# When

Apakah data yang digunakan masih *up to date* atau masih relevan dengan kondisi sekarang? Apakah ada informasi tentang tanggal update terakhir dari data tersebut?

**Jawab**

Data dipublikasi pada tanggal 16 September 2019, still fresh from the oven. Walaupun data yang ditampilkan adalah data tahun 2013, data tersebut masih cukup relevan dengan kondisi saat ini, dan mengingat bahwa saya tidak mempedulikan variabel waktu dalam bentuk tahun.

# Where

Bagaimana desain layout atau tata letak dashboard yang akan dibuat?

**Jawab**

`Air Traffic` Page

- Peta air traffic - leaflet - Tujuan No. 1
- Perbandingan jumlah penerbangan di antara ketiga bandara - `geom_col` - Tujuan No. 2
   - `Input` penerbangan di LGA - `geom_col`
   - `Input` penerbangan di JFK - `geom_col`
   - `Input` penerbangan di EWR - `geom_col`
- Persebaran jam terbang di antara ketiga bandara - `geom_boxplot`/`geom_jitter` - Tujuan No. 3
- Perbandingan jumlah penerbangan tiap maskapai di ketiga bandara - `multi-level pie chart` - Tujuan No. 8

`Fleet` Page

- Armada yang sering terjadi delay - `geom_jitter`/`geom_smooth` - Tujuan No. 5
- Persebaran tahun pembuatan armada - `geom_jitter`/`geom_smooth` - Tujuan No. 4
- Persebaran merk pesawat yang sering dibeli maskapai - `geom_jitter`/`geom_smooth` - Tujuan No. 6

`Weather` Page

- Hubungan delay dengan cuaca - `geom_jitter`/`geom_smooth` - Tujuan No. 7
   - `Input` Hubungan dengan temperatur - `geom_jitter`/`geom_smooth`
   - `Input` Hubungan dengan dewpoint - `geom_jitter`/`geom_smooth`
   - `Input` Hubungan dengan kelembapan - `geom_jitter`/`geom_smooth`
   - `Input` Hubungan dengan arah angin - `geom_jitter`/`geom_smooth`
   - `Input` Hubungan dengan wind speed - `geom_jitter`/`geom_smooth`
   - `Input` Hubungan dengan wind gust - `geom_jitter`/`geom_smooth`
   - `Input` Hubungan dengan curah hujan - `geom_jitter`/`geom_smooth`
   - `Input` Hubungan dengan tekanan udara - `geom_jitter`/`geom_smooth`
   - `Input` Hubungan dengan jarak pandang - `geom_jitter`/`geom_smooth`
- Perbandingan kondisi cuaca di antara ketiga bandara - `spider_chart` - Tujuan No. 9

`Data` Page

# How

Bagaimana Bapak/Ibu menggunakan visualisasi untuk menjawab tujuan yang telah disebutkan? 

Buat plot yang akan dimasukkan ke dalam dashboard. Boleh dalam bentuk `ggplot` maupun `plotly`.

**Jawab**

* `geom_col` Page

```{r}
# # your code here
# install.packages('ggplot2')
# library(ggplot2)
# ggplot(data, aes(x, y)) +
#    geom_col()
```

* `geom_boxplot`

```{r}
# # your code here
# install.packages('ggplot2')
# library(ggplot2)
# ggplot(data, aes(x, y)) +
#    geom_boxplot()
```

* `geom_jitter`

```{r}
# # your code here
# install.packages('ggplot2')
# library(ggplot2)
# ggplot(data, aes(x, y)) +
#    geom_jitter()
```

* `spider_chart`

```{r}
#install.packages('ggradar')
# library(ggradar)
```

* `leaflet`

```{r}
#install.packages("leaflet")
# library(leaflet)
```

